【裁判字號】    98,裁,929
【裁判日期】    980414
【裁判案由】    虛報進口貨物
【裁判全文】
最  高  行  政  法  院  裁  定
                                       98年度裁字第929號
上  訴  人  甲○○
訴訟代理人  林宗竭  律師
被 上訴 人  財政部基隆關稅局
代  表  人  呂財益
訴訟代理人  乙○○
上列當事人間虛報進口貨物事件，上訴人對於中華民國97年11月
20日臺北高等行政法院97年度訴字第215號判決，提起上訴，本
院裁定如下：
    主  文
上訴駁回。
上訴審訴訟費用由上訴人負擔。
    理  由
一、按對於高等行政法院判決之上訴，非以其違背法令為理由，
    不得為之，行政訴訟法第242條定有明文。依同法第243條第
    1項規定，判決不適用法規或適用不當者，為違背法令；而
    判決有同條第2項所列各款情形之一者，為當然違背法令。
    是當事人對於高等行政法院判決上訴，如依行政訴訟法第24
    3條第1項規定，以高等行政法院判決有不適用法規或適用不
    當為理由時，其上訴狀或理由書應有具體之指摘，並揭示該
    法規之條項或其內容；若係成文法以外之法則，應揭示該法
    則之旨趣；倘為司法院解釋或本院之判例，則應揭示該判解
    之字號或其內容。如以行政訴訟法第243條第2項所列各款情
    形為理由時，其上訴狀或理由書，應揭示合於該條項各款之
    事實。上訴狀或理由書如未依此項方法表明，或其所表明者
    與上開法條規定不合時，即難認為已對高等行政法院判決之
    違背法令有具體之指摘，其上訴自難認為合法。
二、本件上訴人對於高等行政法院判決上訴，主張：原判決為何
    採納「BMW汽車臺灣總代理汎德公司查證結果」而無須向原
    廠查證，而上訴人提出之「德國聯邦汽車運輸管理局核發之
    使用許可證等相關文件」卻要事先向原廠或其他機關查證，
    可見原判決採取兩套標準。次查，「實際車型年份（MODEL
    YEAR）」認定方式涉及技術及專業判斷，原審法院未依行政
    訴訟法第133條規定調查上揭證據是否屬實，顯屬未盡查證
    義務，且亦無法依行政訴訟法第141條規定告知當事人辯論
    ，導致上訴人無法就調查證據結果陳述意見，顯屬判決不適
    用法規之違法云云。惟原判決認系爭車輛車型年份經驗估處
    向BMW汽車臺灣總代理汎德公司查證結果，實際車型年份為
    西元2005年，並非原申報之西元2004年，有民國95年2月20
    日驗估處調查科談話紀錄影本可稽。經核該談話紀錄係驗估
    處因業務需要，提供8輛（含系爭車輛）BMW舊車之車型及車
    身號碼，要求汎德公司向BMW原廠確認該8輛舊車之MODEL YE
    AR（車型年份）所得結果（含車輛之生產年月及MODEL YEAR
    ）；衡以上訴人既未能提出任何有關系爭車輛車型年份之文
    件資料，復無事證可認汎德公司之前開資料有何錯誤，且上
    訴人進口系爭BMW舊車1輛，難謂與該公司之代理業務有何利
    害衝突，該紀錄資料自屬可採，是被上訴人據以認定系爭車
    輛之車型年份，並非無由。是上訴人向海關報運進口汽車，
    本應依海關之規定據實為申報，其就進口報單所附申報明細
    表第1項明載應申報之「MODEL YEAR」，申報為西元2004年
    ，與實際之型式年份西元2005年不符，顯屬虛報。又上訴人
    自承其所提德國聯邦汽車運輸管理局核發之使用許可證等相
    關文件均無從判定系爭車輛之車型年份，且明知BMW歐規車
    系無法由車身號碼第10碼判別其車型年份，自應事先向原廠
    或其他有關機構查證，乃竟未為，致原申報年份與實際車輛
    型式年份不符，自不得主張免責等語，業已於理由中詳予論
    斷。上訴意旨雖以原判決違背法令為由，惟核其上訴理由，
    乃就原判決業已詳為論駁事項再事爭執，並對原審認定事實
    、取捨證據之職權行使，指摘其不當，而非具體表明合於不
    適用法規、適用法規不當、或行政訴訟法第243條第2項所列
    各款之情形，難認對該判決之如何違背法令已有具體之指摘
    ，應認其上訴為不合法。
三、據上論結，本件上訴為不合法。依行政訴訟法第249條第1項
    前段、第104條、民事訴訟法第95條、第78條，裁定如主文
    。
中    華    民    國    98    年    4     月    14    日
                    最高行政法院第四庭
                        審判長法官  劉  鑫  楨
                              法官  胡  方  新
                              法官  黃  淑  玲
                              法官  劉  介  中
                              法官  曹  瑞  卿
以  上  正  本  證  明  與  原  本  無  異
中    華    民    國    98    年    4     月    14    日
                              書記官  王  史  民


司法院資訊處製作；財團法人民間司法改革基金會備份。
